# 金融资产公允价值

提问人：zhs7403 时间：2017-04-19 20:15:02
我对非上市企业的三无投资按照成本法确认可供，如果ipo持有部分限售股上市后按照公允价值计量。问题：一个公司报表如果存在以上 2 种情况分别按照成本和公允价值确认？

回答人：chenyiwei
可供出售金融资产的后续计量原则上就是按公允价值，部分三无投资按成本计量只是在无法取得公允价值情况下的暂时性做法。但是，一旦因情况变化，其公允价值能够持续可靠取得时，就应转为公允价值计量，并按照《企业会计准则第 22 号——金融工具确认和计量》第三十六条和第三十八条规定处理。